Inventaris van het archief van de St. Bartholomeuskerk te Nootdorp, 1418-1567
Nationaal Archief, Den Haag
- Akten inzake de kerkfabriek, I.
  - Renten en andere inschulden, B.
    - Akte van schuldbekentenis van Doe Jacobszn wegens een bedrag van 19 car.gld en 5 stuivers door hem geleendvan de kerkmeesters van Nootdorp, 1567.; 16; 1 stuk
      Oorspr. (inv. no. 16) met de merken van de schuldenaar en borg benevens de handtekeningen van Heer Heyndrick Aelbrechtszn, pastoor, en Adriaen Dirckszn, secretaris.
      In dorso: Obligatie van XIX ? V st. op Doe Jacopszn in den N. veen.
  - Uitschulden, C.
    - Akte van Haes van Bleyswyck, weduwe, met toezegging aan de kerkmeesters van Nootdorp een rentebrief te hunnen laste van 1 pond Vlaams per jaar aan hen te zullen overdragen, 1518.; 17; 1 charter
      (Reg.no. 20)
      20 1518 maart 31
      Haes van Bleyswick, weduwe, oorkondt met medewerking van haar voogd dat zij in haar bezit heeft een losrentebrief van een pond vlaams 's jaars, den penning 16, waarmee de kerkmeesters van Noetdorp bezwaard zijn geweest en verklaart deze in handen van de kerkmeesters te zullen stellen zodra haar onkosten terzake zijn vergoed.
      Oorspr. (inv. no. 17) met aanhangend zegel van Jan Everszoen en Louweris Dammaszn in groene was (beide beschadigd).
      In dorso: Z.
    - Kwitanties van Jan van Swolle, Jan Jasparszn Moer, Claes Gherytszn en Dammas Corneliszn voor de kerkmeesters van Nootdorp, inzake betalingen voor het bouwen aan de kerk en toren, het gieten van klokken enz, 1547-1550.; 18; 3 stukken
      (Reg.nos.29, 30, 31)
      Blijkens toegevoegde aantekeningen zijn deze kwitanties op 3 november 1550 overgelegd, kennelijk als bijlagen tot een verloren gegane rekening.
      29 1547
      Jan wan Suuolle kwiteert de kerkmeesters Dirc Brun en Hermen Klasen voor 13 pond vlaams wegens geleverd ijzerwerk aan toren en steiger.
      Oorspr. (inv. no. 18) met handtekening van de ontvanger
      In dorso: Exhibitum IIIa novembris anno XVcL.
      30 1549 augustus 11
      Jan Jaspars soen Moer, klokkengieter, kwiteert Dirck Bruynszn en Herman Claeszn in tegenwoordigheid van Heer Jochem, pastoor van Nootdorp, voor 228 rijnse guldens en 3 groten wegens drie nieuwe door hem gemaakte klokken met toebehoren benevens twee oude klokken.
      Oorspr. (inv. no. 18) met handtekening van de ontvanger.
      In marge: Exhibitum IIIa novembris anno XVcL.
      31 1550 januari 10
      Claes Gerytszn en Dammas Corneliszn kwiteren de kerkmeesters van Nootdorp voor ruim 2000 karolusguldens van 40 groten vlaams wegens aan de kerk verrichte timmer-, metsel- en andere werkzaamheden.
      1549 nae t scriven shoeffs van Hollant
      Oorspr. (inv. no. 18) met de hand tekeningen van de ontvangers.
      "In marge: Exhibitum IIIa novembris anno XVcL; stucke van de kerckmeesters van Nootorp."
    - Kwitantie van Sebastiaan van Amerongen, vicaris van St Pieter te Utrecht, voor de kerkmeesters van Nootdorp wegens een bedrag van 3 gld 13 st en 8 penn. door hem ontvangen voor Jan Janszn van Amerongen, bezitter van de vicarie op het St.Andries-altaar in de kerk van St Marie te Utrecht, 1565.; 19; 1 stuk
      (Reg.no. 34)
      34 1565 augustus 22
      Sebastiaen van Amerongen, vicaris van Sint Pieter te Utrecht, verklaart van Heer Jan Gyssbertszn ontvangen te hebben namens de kerkmeesters van Nootdorp de som van 3 gulden 13 stuivers en 8 penningen die de kerkmeesters schuldig zijn op Lambertidag aan Jan Janszn van Amerongen als bezitter van de vicarie op het Sint Andries altaar in de St Marie kerk te Utrecht.
      Oorspr. (inv. no. 19) met handtekening van de ontvanger.
- Akten inzake de "papelike prove", II.
  - Grondbezit, A.
    Zie ook inv.no.1.
    - Notariele akte inzake schenking van 2 morgen en 2 hont land in Nieuweveen door Willem Mourytszn aan de cure van Nootdorp, voor het houden van metten en vespers, 1512.; 20; 1 charter
      (Reg.no.19)
      19 1512 juni 2
      Petrus filius Theodrici, priester en notaris, instrumenteert dat Willem Mourynszn, parochiaan in Nootorp, voor zich zelf en voor zijn vrouw Hilletge aan de cure van Nootorp gegeven heeft 2 morgen en 2 hont land in de Nyeweveen in de hondertmorgen onder de parochie van Nootorp, op voorwaarde dat de cureit of diens kapelaan metten en vespers zal houden op de opgesomde feestdagen, bij gebreke waarvan, of wanneer het land onvoldoende zal opbrengen om de cureit tot dit werk te verplichten, het land aan de Heilige Geestmeesters zal vervallen.
      Oorspr. (inv. no. 20) met notarismerk.
      In dorso: I.
  - Renten, B.
    - Rentebrief van Litgardt Wiggerszn ten bedrage van 1/2 pond Hollands per jaar voor de cure of papelike prove van Nootdorp, verzekerd op land in Nieuweveen, 1507.; 21; 1 charter
      (Reg.no. 14)
      14 1507 december 1
      Litgardt Wiggerszn oorkondt dat hij aan de cure of papelyke prove in Nootorp een jaarlijkse erfrente schuldig is van ½ pond hollands, te betalen op korsavondt en Verzekerd op 2 morgen land met huis in den Nyewe veen, terwijl hij tevens belooft dit land niet te zullen ontgronden.
      Oorspr. (inv. no. 21) met aanhangend zegel van Willem van Bergen, schout van Nieuweveen in groene was.
      In dorso: no 202 (in veel later handschrift).
    - Rentebrief van Willem Mourynszn ten bedrage van 1 pond Hollands per jaar voor de cure of papelike prove van Nootdorp, verzekerd op land in Tedingerbroek onder Zoeterwoude, 1507.; 22; 1 charter
      (Reg.no. 15)
      15 1507 december 7
      Willem Mourynszn oorkondt dat hij aan de cure of papelijke prove van Nootorp schuldig is een jaarlijkse erfrente van een pond hollands gerekend 15 stuivers voor het pond, verzekerd op 2 morgen land met huis in Teyligerbroock in Soeterwouwer ambacht, terwijl hij tevens belooft dit land niet te zullen ontgronden en hier tot meerder zekerheid nog een morgen land met woning op de Nyeweveen in die hondertmorgen voor verbindt.
      "Oorspr. (inv. no. 22); het zegel van Willem van Bergen, schout van Nieuweveen, is verloren."
      "In dorso: Brieven nopende de pastorye tot Nootdorp; no 203 (in veel later handschrift)."
    - Rentebrief van Jan Pieterszn ten bedrage van 1 pond Hollands per jaar voor de cure of papelike prove van Nootdorp, verzekerd op land aldaar, 1508.; 23; 1 charter
      (Reg.no. 16)
      16 1508 januari 5
      Jan Pieterszn oorkondt dat hij aan de cure of papelycke prove van Nootorp schuldig is een jaarlijkse erfrente van een pond gerekend 15 stuivers voor het pond verzekerd op ½ morgen land met woning in Nootrop, slechts belast met 17 groten 's jaars, terwijl hij tevens belooft dit land niet te zullen ontgronden.
      Oorspr. (inv. no. 23) met aanhangend zegel van Willem van Bergen, schout van Nieuweveen, in groene was (beschadigd).
      "In dorso: Jan Pieters 's jaers XV st; cure Nootdorp; no 207 (in veel later handschrift)."
- Akte inzake de verhouding van kerkmeesters en pastoor tot hoger gezag, III.
  - Vidimus van het Hof van Holland van een akte van de bisschop van Utrecht van 1507 met toestemming aan de kerkmeesters en de pastoor van Nootdorp om zekere kleine inkomsten en zeker land te vervreemden, 1556.; 24; 1 charter
    (Reg.nos. 13, 32)
    13 1507 mei 18
    Fredericus marchio Badensis, episcopus Traiectensis, geeft aan de magistri fabrice en de curatus parochialis van de kerk van Nootorpe toestemming om kleine inkomsten tot een bedrag van een pond vlaams per jaar, tien morgen land van de kerkfabriek en een morgen van de cure ten bate van de kerk te vervreemden.
    Vidimus van 27 juni 1556 (Reg.no. 32)
    32 1556 juni 27
    De Marckgrave van der Veere, stadthouder-generael, en raden des konings over Hollant, Zeelant en Vrieslant vidimeren een oorkonde van Fredericus Marchio Badensisb episcopus Traiectensis van 18 mei 1507 (Reg.no.13).
    Oorspr. (inv. no. 24) met uithangend justitiezegel van het Hof in rode was (beschadigd) en handtekening van Johan van Dam, griffier.